---
title: "Resolucion_problema_multicriterio"
author: "Matteo"
date: "2024-12-05"
output:
  html_document: default
  pdf_document: default
---

```{r setup, include=FALSE}
knitr::opts_chunk$set(echo = TRUE)
```

```{r}
source("TDecisionCodigo/teoriadecision_funciones_multicriterio.R")
source("TDecisionCodigo/teoriadecision_funciones_multicriterio_diagram.R")
source("TDecisionCodigo/teoriadecision_funciones_multicriterio_utiles.R")
```

# Datos del Problema
  
| **Proveedor** | **Costo (€ por tonelada)** | **Confiabilidad (% pedidos puntuales)** | **Tiempo de entrega (días)** | **Impacto ambiental (kg CO₂/ton)** |
|---------------|----------------------------|------------------------------------------|--------------------------------|-------------------------------------|
| **A**         | 850                        | 95                                       | 7                              | 180                                 |
| **B**         | 820                        | 92                                       | 10                             | 200                                 |
| **C**         | 880                        | 98                                       | 5                              | 160                                 |
| **D**         | 900                        | 90                                       | 8                              | 150                                 |


Fuentes de Datos
* Procurement Resource: Detalles sobre los costos y la sostenibilidad ambiental (https://www.procurementresource.com/)
* MEPS International: Precios actualizados del acero en Italia (https://mepsinternational.com/)
* European Steel Review: Análisis logístico y datos del sector (https://mepsinternational.com/)

```{r}
tab<-multicriterio.crea.matrizdecision(c(850,0.95,7,180,820,0.92,10,200,880,0.98,5,160,900,0.9,8,150),4,4,c("A","B","C","D"),c("Costo","Affidabilità","Tempi di consegna","Impatto ambientale"))
tab
```

El costo es un criterio de minimizar.Entonces lo transformo para hacerlo un criterio
de maximizar

```{r}
tab[,1]<-1/tab[,1]
tab

tab2<-multicriterio.homogeneizacion.nadir(tab)
tab2
```


# Metodo AHP

Comparaciones:
* Costo<-2 por Affidabilità; Costo<-3 por Tempi di consegna; Costo<-4 por Impatto Ambientale
* Affidabilità<-1.5 por Tempi di consegna; Affidabilità<- 2 por Impatto Ambientale
* Tempi di consegna<- 4/3 por Impatto Ambientale

```{r}
install.packages("devtools")
devtools::install_github("calote/ahp", build_vignettes = TRUE)
tab3<-multicriterio.crea.matrizvaloraciones_mej(c(2,3,4,1.5,2,4/3),4,c("C1","C2","C3","C4"))
tab3
tab3_1<-multicriterio.crea.matrizvaloraciones_mej(c(tab2[1,1]/tab2[2,1],tab2[1,1]/tab2[3,1],
                                                    tab2[1,1]/(tab2[4,1]+0.01),tab2[2,1]/tab2[3,1],
                                                    tab2[2,1]/(tab2[4,1]+0.01),tab2[3,1]/(tab2[4,1]+0.01))
                                                  ,4,c("A","B","C","D"))
tab3_1
tab3_2<-multicriterio.crea.matrizvaloraciones_mej(c(tab2[1,2]/tab2[2,2],tab2[1,2]/tab2[2,3],
                                                    tab2[1,2]/(tab2[4,2]+0.01),tab2[2,2]/tab2[3,2],
                                                    tab2[2,2]/(tab2[4,2]+0.01),tab2[3,2]/(tab2[4,2]+0.01))
                                                  ,4,c("A","B","C","D"))
tab3_2
tab3_3<-multicriterio.crea.matrizvaloraciones_mej(c(tab2[1,3]/tab2[2,3],tab2[1,3]/(tab2[3,3]+0.01),
                                                    tab2[1,3]/tab2[4,3],tab2[2,3]/(tab2[3,3]+0.01),
                                                    tab2[2,3]/tab2[4,3],(tab2[3,3]+0.01)/tab2[4,3])
                                                  ,4,c("A","B","C","D"))
tab3_3
tab3_4<-multicriterio.crea.matrizvaloraciones_mej(c(tab2[1,4]/tab2[2,4],tab2[1,4]/tab2[3,4],
                                                    tab2[1,4]/(tab2[4,4]+0.01),tab2[2,4]/tab2[3,4],
                                                    tab2[2,2]/(tab2[4,4]+0.01),tab2[3,4]/(tab2[4,4]+0.01))
                                                  ,4,c("A","B","C","D"))
tab3_4

aut<-multicriterio.metodoAHP.variante1.autovectormayorautovalor(tab3)
aut1<-multicriterio.metodoAHP.variante1.autovectormayorautovalor(tab3_1)
aut2<-multicriterio.metodoAHP.variante1.autovectormayorautovalor(tab3_2)
aut3<-multicriterio.metodoAHP.variante1.autovectormayorautovalor(tab3_3)
aut4<-multicriterio.metodoAHP.variante1.autovectormayorautovalor(tab3_4)

pesos_glob<-multicriterio.metodoAHP.pesosglobales_entabla(aut$valoraciones.ahp,
                                                     rbind(aut1$valoraciones.ahp,
                                                           aut2$valoraciones.ahp,
                                                           aut3$valoraciones.ahp,
                                                           aut4$valoraciones.ahp))
pesos_glob

```

El metodo AHP nos sugiere el provedoor B, porquè tiene el mayor peso global


# Metodo ELECTRE 

Como pesos utilizo los siguientes:
* Costo<- 0.4
* Affidabilita<- 0.3
* Tempo di consegna<- 0.2
* Impatto Ambientale<- 0.1

Como d_i tomo:
* Costo<- 30
* Affidabilità<- 0.03
* Tempi di consega<- 2
* Impatto AMbientale<- 15

```{r}
install.packages("qgraph")
library(qgraph)
pesos<-c(0.4,0.3,0.2,0.1)
alpha<-0.7
no_se_compensan<-c(1/30,0.03,2,15)
el1<-multicriterio.metodoELECTRE_I(tab,pesos,alpha,no_se_compensan)
el1
el<-func_ELECTRE_Completo(el1)
qgraph(el$Grafo)
el2<-multicriterio.metodoELECTRE_I(tab,pesos,alpha,no_se_compensan,que.alternativas = c(2,3))
el2
alpha<-0.55
el3<-multicriterio.metodoELECTRE_I(tab,pesos,alpha,no_se_compensan,que.alternativas = c(2,3))
el3

```

El metodo Electre no nos da un provedoor mejor, pero al menos elimina dos alternativas (A y D)
Tambien en este caso tenemos B como alternativa valida (asì como C claramente)

# Metodo Promethee

```{r}
pesos<-c(0.4,0.3,0.2,0.1)
tab_pref<-matrix(c(5,0.001,0.002,0,
                   5,0.02,0.05,0,
                   3,1,3,0,
                   3,8,17,0),ncol=4,byrow=T)
promethee_1<-multicriterio.metodo.promethee_i(tab,pesos,tab_pref)
library(qgraph)
qgraph::qgraph(promethee_1$tablarelacionsupera)

multicriterio.metodo.promethee_ii(tab,pesos,tab_pref)
```


Ambos metodos Promethee (I y II) nos sugieren que el provedoor mejor es el B
En conclusion, se puede decir que el provedoor B es lo que elegimos,
porquè resulta el mejor en todos los metodos multicriterios utilizados